【裁判字號】    98,交聲,1518
【裁判日期】    990128
【裁判案由】    違反道路交通管理處罰條例聲明異議
【裁判全文】
臺灣士林地方法院交通事件裁定        98年度交聲字第1517號
                                    98年度交聲字第1518號
原處分機關  臺北市交通事件裁決所
異  議  人  甲○○
即受處分人
上列異議人即受處分人因違反道路交通管理處罰條例案件，對於
臺北市交通事件裁決所中華民國98年11月25日所為之處分（原處
分案號：北市裁罰字第裁22-AG0000000號、22-AG0000000號）聲
明異議，本院裁定如下：
    主  文
異議均駁回。
    理  由
一、原處分意旨略以：異議人即受處分人甲○○於民國98年8 月
    18日晚間9 時57分許、98年8 月27日晚間10時許，駕駛車牌
    號碼為726-BF號自用一般大貨車，行經臺北市○○路與陽光
    街（南往北方向）交岔路口時，因駕車行經有燈光號誌管制
    之交岔路口闖紅燈，為警以異議人有違反道路交通管理處罰
    條例第53條第1 項之規定分別掣單舉發。經異議人提出申訴
    ，原處分機關函請舉發單位調查結果，仍認異議人有上開違
    規行為，乃依道路交通管理處罰條例第53條第1 項、第63條
    第1 項第3 款，分別裁決異議人新臺幣（下同）3,600 元罰
    鍰，並各記違規點數3 點（總計裁罰7,200 元罰鍰，及違規
    點數6 點）。
二、異議意旨略以：前揭兩起交通違規案件，伊均是採證相片中
    車號726-BF號大貨車之駕駛人，但案發當時，號誌顯示黃燈
    ，伊駕駛上開車輛的前輪已經過停止線，且伊駕駛的車輛車
    身很長，看到黃燈沒有辦法立刻停車，如果立刻停車的話，
    後方車輛會撞上，且現場地上繪有右轉虛線，一般駕駛人會
    被誤導，為此聲明異議云云。
三、按汽車駕駛人，行經有燈光號誌管制之交岔路口闖紅燈者，
    處1,800 元以上5,400 元以下罰鍰，並記違規點數3 點，道
    路交通管理處罰條例第53條第1 項、第63條第1 項第3 款分
    別定有明文。次按交通法庭認為聲明異議無理由者，應以裁
    定駁回之，道路交通案件處理辦法第19條亦著有明文。
四、經查：本件兩起違規案件，各有科學儀器採證相片2 幀在卷
    可參，而證人夏傑峰即本件第1 起交通違規案件開單警員於
    本院具結證稱：98年8 月18日違規案件之採證相片有兩張，
    第1 張相片上的3 行字，其中第1 行數字代表採證時間為98
    年8 月18日21時57分；第2 行字從左邊依序過來「1 」指第
    1 車道，「Y 」就是YELLOW，「3.9 」表示黃燈時相有3.9
    秒，「R 」就是RED ，「1.7 」表示1.7 秒，所以照片上第
    2 行字代表726-BF號大貨車在紅燈1.7 秒時，正處在相片上
    位置（參閱本院卷第25頁所附上方相片，即該車後輪剛超越
    案發路口停止線）；第3 行字從左邊依序過來「062 」是表
    示件數，所以是第62件，「1014」是機器編號。第2 張採證
    相片第1 行數字一樣是採證時間，第2 行字從左邊依序過來
    「1 」、「Y 」、「3.9 」與上開意義相同，「Ｒ027 」表
    示已經紅燈2.7 秒時，726-BF號大貨車的位置（參閱本院卷
    第25頁所附下方相片，即該車已完全進入交岔路口進行左轉
    ）；第3 行字從左邊依序過來「062 」是表示件數編號，「
    V=11」表示這台車之時速為11公里，這兩張照片顯示726-BF
    號大貨車速度不快，但沒有停下。而98年8 月27日違規案件
    之兩張採證相片上各3 行字，判讀方式也相同。對於異議人
    上開異議內容，針對98年8 月18日違規案件採證相片所示，
    726-BF號大貨車是在路口紅燈1.7 秒時，前輪壓到靠近停止
    線的感應線圈，因為感應線圈有2 條，均在停止線往路口方
    向一側（即外側），只是一前一後，依照片所示，已經顯示
    726-BF號大貨車前輪壓到第1 條感應線圈是紅燈後1.7 秒，
    所以異議人不可能是黃燈時通過等語（參本院卷第32頁至第
    33頁）。是以依據證人夏傑峰前揭證述，參以本件採證相片
    4 幀（參本院卷第24、25頁），可知異議人駕駛之726-BF號
    大貨車，於98年8 月18日晚間9 時57分時，係在案發路口紅
    燈號誌歷時1.7 秒時，後輪始超越停止線，且於紅燈歷時2.
    7 秒時，車子完全進入交岔路口進行左轉，當時時速為11公
    里；於98年8 月27日晚間10時，係在案發路口紅燈號誌歷時
    2 秒時，後輪始超越停止線，且於紅燈歷時3 秒時，車子完
    全進入交岔路口進行左轉，當時時速為12公里，是以異議人
    駕駛上開車輛於前揭兩個時間點闖越紅燈之違規事實已十分
    明確。異議人雖以前詞置辯，然異議人於接近上開路口見號
    誌顯示黃燈時，即應煞車停止，且其當時車速不快，實無憂
    心遭後車追撞之疑慮，然其捨此未為，而於號誌顯示紅燈時
    ，繼續往前駕駛進入路口，且完成轉彎行為，警員對其掣單
    舉發即無違誤。至於其辯稱現場地上繪有右轉虛線云云，經
    核閱現場照片，其左轉行為與該右轉虛線完全無涉，異議人
    藉此脫稱，欲求免罰，實屬無理由，原處分機關據以裁罰異
    議人均無違誤，本件異議均無理由，皆應予駁回。
據上論斷，應依道路交通案件處理辦法第19條之規定，裁定如主
文。
中    華    民    國    99    年    1     月    28    日
                              臺灣士林地方法院交通法庭
                                  法  官  鄭光婷
以上正本證明與原本無異。
如不服本裁定，應於裁定送達後5 日內，向本院提出抗告狀。
                                  書記官  徐仁豐
中    華    民    國    99    年    1     月    28    日


司法院資訊處製作；財團法人民間司法改革基金會備份。
